臺灣臺中地方法院刑事判決
111年度交簡上字第76號
上  訴  人  
即  被  告  曾東路


輔  佐  人  
即被告之子  曾俊升


上列上訴人即被告因公共危險案件，不服本院中華民國111 年1
月18日111 年度中交簡字第33號第一審刑事簡易判決（原聲請簡
易判決處刑案號：臺灣臺中地方檢察署110 年度偵字第39311號
），提起上訴，本院管轄之第二審合議庭判決如下：
    主  文
上訴駁回。
曾東路緩刑貳年。
    犯罪事實及理由
一、本案經本院審理結果，認第一審判決之犯罪事實、理由，及
    其認事、用法與量刑均無不當，應予維持，除證據部分增列
    「被告曾東路於本院審理時之自白」外，餘均引用第一審簡
    易判決之記載（如附件）。
二、上訴人即被告曾東路（下稱被告）上訴意旨略以：被告高齡
    86歲，無業且患有高血壓、失意及焦慮，經濟及身體狀況不
    好，案發當天因為天寒，被告借小酌取暖，小酌後在家中睡
    4至5小時才出門，被告目前由兒子曾俊升照顧，曾俊升單身
    以計程車為業，疫情期間生意慘澹，三餐不繼，懇請法院念
    被告家庭狀況，且初犯，從輕量刑等語。
三、上訴駁回之理由：
  ㈠關於刑之量定，係實體法上賦予法院得為自由裁量之事項，
    茍已斟酌刑法第57條各款所列情狀，而未逾越法定刑度，或
    濫用其權限，即不得任意指摘為違法，最高法院72 年台上
    字第6696號、75年台上字第7033號判例均可參照。且在同一
    犯罪事實與情節，如別無其他加重或減輕之原因，下級審法
    院量定之刑，亦無過重或失輕之不當情形，則上級審法院對
    下級審法院之職權行使，原則上應予尊重（最高法院85年度
    台上字第2446號判決意旨參照）。經查，被告係犯修正前刑
    法第185條之3 第1 項第1 款之駕駛動力交通工具吐氣所含
    酒精濃度達每公升零點二五毫克以上罪，而該罪之法定刑為
    2 年以下有期徒刑，得併科新臺幣（下同）20萬元以下罰金
    ，原審依全案情節，於法定刑內，對被告量處有期徒刑2 月
    ，併科罰金5千元，並諭知有期徒刑如易科罰金，罰金如易
    服勞役，均以1000元折算壹日，係在法定刑之範圍內為審酌
    。被告雖以前詞提起上訴，然審酌酒後駕車危險性極高，往
    往造成難以彌補之嚴重後果，政府各相關機關已就酒後駕車
    之危害性以媒體傳播等方式一再宣導，為時甚久，被告對於
    上情應得以輕易知悉，其竟無視法令，漠視一般往來之公眾
    及駕駛人之用路安全，仍於飲酒後騎乘機車上路，且被告經
    測得之酒精濃度為每公升0.26毫克，其行為顯已對用路人之
    生命、身體安全構成威脅，並參以被告於本院二審理時坦承
    犯行之態度，其自述初中畢業之智識程度，目前無業，依靠
    兒子給生活費，無需要扶養之人之經濟、生活狀況（見本院
    二審卷第76頁）等一切情狀，認原審量處有期徒刑2 月，併
    科罰金5千元，並諭知有期徒刑如易科罰金，罰金如易服勞
    役，均以1000元折算壹日，已就刑法第57條規定之一切情狀
    詳為斟酌及考量，其認事用法並無違誤，量刑尚稱妥適，未
    逾越法定刑度，復未濫用自由裁量之權限，核無不當或違法
    ，依上開最高法院判例、判決意旨，不得遽指原審該量刑為
    違法，本院應予尊重，本件被告提起上訴請求撤銷原判決，
    改判較輕刑度，為無理由。綜上所述，本件被告上訴無理由
    ，應予駁回。
  ㈡按呼氣酒精測試器及分析儀公差值之容許值，係在於說明該
    儀器須經測定符合該公差值，使合乎標準，方得用以進行檢
    測，尚不得認檢驗合格之儀器設備，必存有必然之誤差值；
    亦非該儀器檢測之結果，須考量公差值，故自不允許執行酒
    測之公務員，自行加上公差之可能最大值，以作為呼氣酒精
    濃度之最大值而為不利行為人之認定，同理，亦不容許行為
    人以實際測得數值減去公差之可能最大值，作為其酒測值，
    否則，顯違背以「合格」科學儀器取得證據資料之立法本旨
    （臺灣高等法院暨所屬法院106 年法律座談會刑事類提案第
    8 號之審查意見及研討結果參照）。刑事訴訟程序認定犯罪
    事實之證明標準，係設定在幾近確定之可能性，亦即達可排
    除合理懷疑之確信程度，而具有高度蓋然性即可，並不以達
    於科學上毫無可疑之絕對確定程度為必要。而度量衡相關法
    規之作用，既在藉由縝密之檢覈程序，驗證並擔保酒測器實
    際使用時之精準與可靠，業經檢定或檢查合格程序列入考量
    並確認為法定所允許之器差，於無相反事證之情況下，再於
    實測時回返質疑，否定其量測數值之準確性，將造成循環論
    爭，於社會生活事實之定紛止爭，並不具合理之必要性。又
    本案警方對被告實施酒測所使用之酒測器（合格證書：JOJA
    0000000、儀器器號：D190038、感測元件：A00000000）係
    經檢定合格且在檢定有效期間內之呼氣酒精測試器，此有臺
    中市政府警察局駕駛人酒精測試紀錄表、財團法人工業技術
    研究院呼氣酒精測試器檢定合格證書（合格證書：JOJA0000
    000、儀器器號：D190038、感測元件：A00000000，檢定合
    格有效期間：111年7月31日）等在卷足參（偵卷第33、47頁
    ），依前揭呼氣酒精測試器測得數值為每公升0.26毫克，卷
    內復無任何證據證明本案施測之儀器現實存在有故障或警方
    有操作失誤等異常情事，是本案被告所測得之呼氣酒精濃度
    係大於每公升0.25毫克之事實，應無疑義，是被告上訴理由
    書指摘本案應扣除酒測器誤差值0.02毫克云云，亦無可採，
    一併敘明。
四、行為後法律有變更者，適用行為時之法律。但行為後之法律
    有利於行為人者，適用最有利於行為人之法律，刑法第2條
    第1項定有明文。查被告行為後，刑法第185條之3規定於民
    國111年1月28日修正公布，並於同年月30日生效施行，修正
    後之第1項規定係將原刑罰「2年以下有期徒刑，得併科20萬
    元以下罰金」，提高為「3年以下有期徒刑，得併科30萬元
    以下罰金」，經比較新舊法結果，修正後之規定並未有利於
    被告，依刑法第2條第1項前段規定，應適用被告行為時即修
    正前之規定處斷。然原審於111年1月18日判決前無從審酌法
    律變更，且經比較新舊法後，仍應適用行為時之法律，從而
    原審適用之法律，即無不當，自難以未及為新舊法比較而認
    適用法律有誤，附此敘明。
五、查被告前未曾因故意犯罪受有期徒刑以上之宣告，有上開臺
    灣高等法院被告前案紀錄表附卷可參（見二審卷第27頁），
    衡酌被告年事已高，其雖飲酒後騎乘機車上路，然酒測值為
    每公升0.26毫克，且未因此肇事，犯罪情節尚非嚴重，其犯
    後於本院二審審理時坦承犯行，堪認尚知悔悟，被告因一時
    失慮，偶觸刑章，信其經此偵、審程序及刑之宣告後，應能
    知所警惕而無再犯之虞，認其所受刑之宣告以暫不執行為當
    ，依刑法第74條第1 項第1 款之規定，併宣告緩刑2 年，以
    啟自新。
據上論斷，應依刑事訴訟法第455條之1第1項、第3項、第368條
、第373條，刑法第2條第1項前段、修正前刑法第185條之1第1項
第1款、第74條第1項第1款，判決如主文。
本案經檢察官黃政揚聲請簡易判決處刑，檢察官張凱傑到庭執行
職務。
中　　華　　民　　國　　111 　年　　4 　　月　　26　　日
                  刑事第十六庭  審判長法  官江彥儀
                                      法  官呂超群
                                      法  官陳怡君
以上正本證明與原本無異。
不得上訴。
　　　　　　　　　　　　　　　　　　　書記官蔡明純
中　　華　　民　　國　　111 　年　　4 　　月　　26　　日
◎附錄本案論罪科刑法條
修正前中華民國刑法第185條之3
駕駛動力交通工具而有下列情形之一者，處二年以下有期徒刑，
得併科二十萬元以下罰金：
一、吐氣所含酒精濃度達每公升零點二五毫克或血液中酒精濃度
    達百分之零點零五以上。
二、有前款以外之其他情事足認服用酒類或其他相類之物，致不
    能安全駕駛。
三、服用毒品、麻醉藥品或其他相類之物，致不能安全駕駛。
因而致人於死者，處三年以上十年以下有期徒刑；致重傷者，處
一年以上七年以下有期徒刑。
曾犯本條或陸海空軍刑法第五十四條之罪，經有罪判決確定或經
緩起訴處分確定，於五年內再犯第一項之罪因而致人於死者，處
無期徒刑或五年以上有期徒刑；致重傷者，處三年以上十年以下
有期徒刑。
◎附件